【裁判字號】    88,訴,251
【裁判日期】    891006
【裁判案由】    公共危險
【裁判全文】
臺灣桃園地方法院刑事判決                          八十八年度訴字第二五一號
    公  訴  人  臺灣桃園地方法院檢察署檢察官
    被      告  秦佳甫
    被      告  楊志皓
                常世政
    右  二  人
右列被告因公共危險案件，經檢察官提起公訴（八十八年度偵字第一一四０號），本
院判決如左：
    主      文
楊志皓以加害生命、身體之事，恐嚇他人致生危害於安全，處有期徒刑參月，如易科
罰金，以參佰元折算壹日。
秦佳甫、常世政均無罪。
    事      實
一、緣常世政與秦佳甫、楊志皓係朋友關係，常世政因甲○○積欠其債務未還，且避
    不見面，乃於民國（下同）八十七年五月二十日二十時五十分許邀同楊志皓及秦
    佳甫二人，共同至桃園縣楊梅鎮○○路五號甲○○所開設之小吃店，商談如何解
    決債務事宜，並由常世政駕駛車牌號碼Ｐ八─００一六號自用小客車搭載秦佳甫
    、楊志皓二人前往，詎楊志皓與秦佳甫進入店內，見甲○○又趁機溜走，避不見
    面，楊志皓一時氣急，乃臨時單獨起意，徒手搬出店內瓦斯桶二桶，並將瓦斯桶
    開關打開佯假欲點火，以此恐嚇甲○○之妻丁○○，足生危害於安全。嗣因丁○
    ○高喊要去報警，楊志皓見狀即放下瓦斯桶，並逃出店外，旋坐上不知情之常世
    政所駕駛之前開自用小客車離開現場。
二、案經桃園縣警察局楊梅分局報請台灣桃園地方法院檢察署檢察官偵查暨自動簽分
    起訴。
    理      由
甲、有罪部分：
一、訊據楊志皓矢口否認有何前揭恐嚇犯行，並辯稱：伊當時只有拿瓦斯桶，並沒有
    打開，也沒有要縱火，伊只有搬一桶，只是希望甲○○能出來，絕無恐嚇之意云
    云。然查，右開事實業據之被害人丁○○迭次指訴綦詳，並經在場證人丙○○、
    乙○○先後於偵、審中證述屬實，並有照片五張在卷可稽，且被告楊志皓於本院
    審理時亦同時供稱：「因我明明有看見甲○○在店裡，等我們下車找他，他就不
    見了，我因此詢問店內人員，但他們不理我，我因此生氣，才去搬瓦斯桶」等情
    （見本院八十九年九月二十二日審判筆錄），益徵被告楊志皓確有恫嚇被害人之
    意，又被告亦自承與友人常世政前來該小吃店，係為找甲○○解決債務問題，今
    見甲○○又趁機溜走，且其妻丁○○竟置之不理，被告楊志皓一時氣急，當場持
    瓦斯桶以加害生命、身體、財產之事恐嚇被害人，自屬可能。綜上各情，參互印
    證，被告楊志皓確有恐嚇被害人之事實，本件罪證已明，其犯行足堪認定，應依
    法論科。
二、核被告楊志皓所為，係犯刑法第三百零五條恐嚇危害安全罪。公訴人認被告楊志
    皓應成立刑法第一百七十三條第三項、第一項之公共危險罪，尚有未洽，起訴法
    條應予變更。爰審酌被告楊志皓之素行尚可，竟僅因細故即持瓦斯桶恐嚇人，危
    害他人之生命、身體及財產，惡性不輕，且犯後猶否認犯行毫無悔意等一切情狀
    ，衡處如主文所示之刑，並諭知易科罰金之折算標準，以資懲儆。
乙、無罪部分：
一、公訴意旨略以：被告常世政、秦佳甫於前揭時、地與被告楊志皓，在現供人居住
    使用之小吃店內，以打火機欲點燃瓦斯筒，欲放火燒燬該屋，幸經甲○○之妻丁
    ○○高喊要去報警，被告楊志皓、秦佳甫見狀未及點火即逃出店外，因認被告常
    世政、秦佳甫共同涉有刑法第一百七十三條第三項、第一項放火燒燬現供人使用
    之住宅未遂罪嫌云云。
二、按犯罪事實應依證據認定之，無證據不得推定其犯罪事實，刑事訴訟法第一百五
    十四條定有明文。又告訴人之告訴，係以使被告受刑事訴追為目的，是其陳述是
    否與事實相符，仍應調查其他證據以資審認；復犯罪事實之認定，應憑真實之證
    據，倘證據是否真實尚欠明顯，自難以擬制推測之方法，為其判斷之基礎，最高
    法院五十二年台上字第一三００號、五十三年台上字第六五六號分別著有判例可
    循。
三、本件公訴人認被告常世政、秦佳甫共同涉有上開犯行，無非係以被害人丁○○之
    之指述，再參以卷附之現場照片五張為其論據。惟訊之被告常世政、秦佳甫均堅
    決否認有何公共危險或恐嚇犯行，被告常世政辯稱：伊當時在停車，根本還沒有
    進去店裡，不知發生何事等語，被告秦佳甫則稱：伊當時跟常世政他們一起去，
    不知他們要去討債，伊也沒看見楊志皓在搬瓦斯桶，根本不知發生什麼事情等語
    。查被告常世政、秦佳甫上開辯解，核與同案被告楊志皓所供情節大致相符，且
    在場證人乙○○於本院審理時亦證稱：當時伊在廚房忙，出來看見一個進來店裡
    ，另外有三、四個在店門口等詞（見本院八十八年四月十四日訊問筆錄），足見
    案發時確係被告楊志皓一人在該小吃店內，而楊志皓見甲○○趁機溜走，且其妻
    丁○○又不告知其去處，引起楊志皓之不滿，即持店內瓦斯桶威嚇，應係臨時單
    獨起意，否則如何與在店門口之秦佳甫及正在停車之常世政共同謀議？從而被告
    常世政、秦佳甫顯然不知情，尚不能以被告常世政、秦佳甫與被告楊志皓一同前
    來即遽認渠等有犯意之聯絡及行為之分擔，顯見本件充其量係被告楊志皓一人所
    為，與被告常世政、秦佳甫無涉。是被告二人前開所辯各情，尚非虛妄，堪予採
    信。此外，復查無其他積極證據足資認定被告常世政、秦佳甫有何公訴人所指之
    不法犯行，自不能徒憑被害人片言之指述，遽入人於罪，揆諸首揭說明，既不能
    證明其二人犯罪，即應均為無罪之諭知。
四、被告秦佳甫經合法傳喚，無正當理由不到庭，本院認應諭知無罪之案件，爰不待
    其陳述逕行判決。
據上論斷，應依刑事訴訟法第二百九十九條第一項前段、第三百零一條第一項、第三
百條、第三百零六條，刑法第三百零五條、第四十一條，罰金罰鍰提高標準條例第一
條前段、第二條，判決如主文。
本案經檢察官呂理銘到庭執行職務
中      華      民      國      八十九    年      十    月      六      日
                                      臺灣桃園地方法院刑事第二庭
                                          法  官  李  育  仁
右正本證明與原本無異。
如不服本判決，應於判決送達後十日內向本院提出上訴狀( 應附繕本 )，上訴於
臺灣高等法院。
                                          書記官  王  泰  元
中      華      民      國      八十九    年     十    月     二十三    日
論罪法條：刑法第三百零五條
刑法第三百零五條
以加害生命、身體、自由、名譽、財產之事恐嚇他人，致生危害於安全者，處二年以
下有期徒刑、拘役或三百元以下罰金。


司法院資訊處製作；財團法人民間司法改革基金會備份。
